臺灣新北地方法院刑事判決
111年度審易字第1682號
公  訴  人  臺灣新北地方檢察署檢察官
被      告  莊秋生




上列被告因竊盜案件，經檢察官提起公訴（111年度偵緝字第320
5號），被告於本院準備程序中就被訴事實為有罪之陳述，經本
院裁定進行簡式審判程序，判決如下：
    主  文
莊秋生共同犯竊盜罪，處有期徒刑參月，如易科罰金，以新臺幣
壹仟元折算壹日；未扣案之犯罪所得新臺幣拾壹萬壹仟零柒元沒
收，於全部或一部不能沒收或不宜執行沒收時，追徵其價額。
    事  實
一、緣台灣電力股份有限公司（下稱台灣電力公司）與莊秋生位
    於新北市○○區○○街000號住處之供電契約已於民國108年1月1
    4日終止，電表已遭拔除，莊秋生於000年0月00日有期徒刑
    執行完畢出監返回上址住處後，因該址無電可用，遂與真實
    姓名年籍不詳自稱「林鴻祺」（音譯）（下稱「林鴻祺」）
    之成年友人共同基於意圖為自己不法所有之犯意聯絡，於10
    9年3至5月間某日，由「林鴻祺」以不詳方式將台灣電力公
    司設置在新北市○○區○○街000號外之電線私自接入上址住處
    ，再加裝變壓器後供上址住處用電，使台灣電力公司無法使
    用電表計量實際用電度數，而自斯時起迄110年8月10日12時
    許查獲時止，藉此方式竊取台灣電力公司所供應之電能2萬6
    ,280度（實際電量因未正確計量無從認定，經台灣電力公司
    依法定公式計算最長追償期間1年之推算用電度數為2萬6,28
    0度，追償金額含營業稅為新臺幣【下同】11萬1,007元）。
    嗣於110年8月10日12時許，經警於上址執行搜索時發覺用電
    異常，經台灣電力公司派員到場稽查用電情形後，始循線查
    悉上情。　　
二、案經台灣電力公司訴由新北市政府警察局刑事警察大隊報告
    臺灣新北地方檢察署檢察官偵查起訴。
    理  由
壹、程序方面：
    本件被告莊秋生所犯係死刑、無期徒刑、最輕本刑為3年以
    上有期徒刑以外之罪，其於準備程序中就被訴事實為有罪之
    陳述，經法官告知簡式審判程序之旨，並聽取公訴人及被告
    之意見後，依刑事訴訟法第273條之1第1項規定，裁定本案
    改依簡式審判程序審理，且依刑事訴訟法第273條之2及第15
    9條第2項規定，不適用傳聞法則有關限制證據能力之相關規
    定，合先敘明。
貳、實體方面：
一、上揭犯罪事實，業據被告莊秋生於警詢時、偵查中、本院準
    備程序及審理時均坦承不諱，核與告訴代理人鄭吉良於警詢
    中、告訴代理人賴敬翰於偵查中之指訴相符，並有現場稽查
    照片4張、台灣電力公司用電實地調查書、追償電費計算單
    、基本資料、異動資訊各1份附卷可稽（見111年度偵字第15
    211號偵查卷第17至18、23至35頁），足認被告之自白與事
    實相符，洵堪採為認定事實之依據。本案事證明確，被告犯
    行堪以認定，應依法論科。
二、論罪科刑：
　㈠按電能、熱能及其他能量，關於竊盜章之罪，以動產論，刑
    法第323條定有明文。是核被告所為，係犯刑法第323條、第
    320條第1項之竊盜罪。
　㈡被告與「林鴻祺」間就本件犯行，有犯意聯絡及行為分擔，
    為共同正犯。
  ㈢被告於上開竊電時間至被查獲日止，以一次將電線私自接入
    上址住處及加裝變壓器之方式竊電，係基於單一之犯意，以
    一個行為繼續為竊電行為之實行，為繼續犯，應論以一罪。
　㈣爰審酌被告為謀一己私利，竟以私接電線及加裝變壓器之方
    式竊取電能，危害公眾民生事業費用負擔之公平性，造成台
    灣電力公司受損，實有不該，惟念其犯罪後坦承犯行，態度
    尚可，然尚未補繳追償金賠償損失，並衡酌其於106、109年
    間有因竊盜、違反槍砲彈藥刀械管制條例等案件分別經法院
    論罪科刑及執行完畢紀錄，有臺灣高等法院被告前案紀錄表
    1份在卷可考，復兼衡其犯罪之動機、目的、手段，及其自
    陳國中肄業之智識程度、入所前無業、無需撫養家人之生活
    狀況等一切情狀，量處如主文所示之刑，並諭知如易科罰金
    之折算標準，以資懲儆。　
三、沒收：
  ㈠按供犯罪所用、犯罪預備之物或犯罪所生之物，屬於犯罪行
    為人者，得沒收之，刑法第38條第2項前段定有明文。又犯
    罪所得，屬於犯罪行為人者，沒收之；前二項之沒收，於全
    部或一部不能沒收或不宜執行沒收時，追徵其價額；宣告前
    二條之沒收或追徵，有過苛之虞、欠缺刑法上之重要性、犯
    罪所得價值低微，或為維持受宣告人生活條件之必要者，得
    不宣告或酌減之，刑法第38條之1第1項前段、第3項、第38
    條之2第2項分別定有明文。
  ㈡查，被告為本案犯行所用之變壓器1個，雖係被告所有，供犯
    罪所用之物，然並未扣案，且價值低微，欠缺刑法上之重要
    性，為免執行上困難，爰依刑法第38條之2第2項規定，不予
    宣告沒收或追徵。
　㈢又被告本件竊取台灣電力公司所供應之電能2萬6,280度（實
    際電量因未正確計量無從認定，經台灣電力公司依法定公式
    計算最長追償期間1年之推算用電度數為2萬6,280度），換
    算追償金額含營業稅為11萬1,007元，為被告本案犯罪所得
    ，未經扣案，亦尚未補繳予台灣電力公司，為避免被告無端
    坐享犯罪所得，且經核本案情節，宣告沒收並無過苛之虞，
    是以被告上開犯罪所得，應依刑法第38條之1第1項前段、第
    3項之規定宣告沒收，於全部或一部不能沒收或不宜執行沒
    收時，追徵其價額。
據上論斷，應依刑事訴訟法第273條之1第1項、第299條第1項前
段，刑法第28條、第320條第1項、第323條、第41條第1項前段、
第38條之1第1項前段、第3項，刑法施行法第1條之1第1項，判決
如主文。
本案經檢察官林書伃提起公訴，經檢察官高智美到庭執行職務。
中　　華　　民　　國　　111 　年　　10　　月　　12　　日
                  刑事第二十五庭  法  官      曾淑娟
如不服本判決，應於判決送達後20日內敘明上訴理由，向本院提
出上訴狀（應附繕本），上訴於臺灣高等法院。其未敘述上訴理
由者，應於上訴期間屆滿後20日內向本院補提理由書「切勿逕送
上級法院」。
                                  書記官      王若安    
中　　華　　民　　國　　111 　年　　10　　月　　13　　日
附錄本案論罪科刑法條全文：
中華民國刑法第320條
意圖為自己或第三人不法之所有，而竊取他人之動產者，為竊盜
罪，處5年以下有期徒刑、拘役或50萬元以下罰金。
意圖為自己或第三人不法之利益，而竊佔他人之不動產者，依前
項之規定處斷。
前二項之未遂犯罰之。

中華民國刑法第323條
電能、熱能及其他能量，關於本章之罪，以動產論。